臺灣板橋地方法院刑事判決　　　　　　　94年度訴字第1068號
公　訴　人　臺灣板橋地方法院檢察署檢察官
被　　　告　甲○○
上列被告因違反毒品危害防制條例案件，經檢察官提起公訴（94
年度毒偵緝字第145 號、94年度毒偵1756號），本院改用簡式審
判程序，判決如下：
    主  文
甲○○連續施用第一級毒品，累犯，處有期徒刑玖月，扣案之第
一級毒品海洛因貳包（總淨重零點貳捌公克）、內含第一級毒品
海洛因之液體壹瓶及內含微量不足秤重第一級毒品海洛因之殘渣
袋壹只均沒收銷燬之，扣案之葡萄糖壹罐沒收。又施用第二級毒
品，累犯，處有期徒刑肆月，扣案之安非他命壹包（驗餘淨重零
點零肆公克）沒收銷燬之，扣案之吸食器貳組均沒收。應執行有
期徒刑拾壹月，扣案之第一級毒品海洛因貳包（總淨重零點貳捌
公克）、內含第一級毒品海洛因之液體壹瓶、內含微量不足秤重
第一級毒品海洛因之殘渣袋壹只及第二級毒品安非他命壹包（驗
餘淨重零點零肆公克均沒收銷燬之，扣案之葡萄糖壹罐及吸食器
貳組均沒收。
    事    實
一、甲○○前於民國（下同）89年間因違反電子遊戲場業管理條
    例案件，經臺灣雲林地方法院判處有期徒刑4 月確定，於89
    年9 月21日起算執行，並於89年10月6 日以易科罰金執行完
    畢；復於90年間因施用毒品案件，經臺灣雲林地方法院檢察
    署檢察官聲請臺灣雲林地方法院裁定送觀察、勒戒，已無繼
    續施用毒品之傾向，於90年4 月17日執行完畢，經臺灣雲林
    地方法院檢察署檢察官於90年4 月12日以90年度毒偵緝字第
    27號處分不起訴，竟仍不知悛悔，復基於施用第一級毒品海
    洛因（下稱海洛因）之概括犯意，先後於其後5 年內之92年
    2 月18日及4 月30日均採尿前回溯26小時之某一時段內，在
    台灣地區某不詳地點，施用海洛因各乙次。另基於施用第二
    級毒品安非他命（下稱安非他命）之犯意，亦於其後5 年內
    之92年4 月30日採尿前回溯96小時之某一時段內，在台灣地
    區某不詳地點，施用安非他命乙次。嗣先於92年2 月18日20
    時29分許，經警通知到台北縣中和市○○路30號即台北縣政
    府警察局中和分局採尿室採取尿液後，送請鑑定而查悉上情
    ；再於92年4 月29日22時30分許，經警在台北市○○街○ 段
    132 號4 樓41室查獲上情，並扣得甲○○所有海洛因2 包（
    總淨重0.28公克）、內含海洛因之液體乙瓶、內含微量不足
    秤重海洛因之殘渣袋乙只、安非他命乙包（淨重0.05公克，
    鑑析用罄0.01公克，驗餘淨重0.04公克）及甲○○所有供施
    用毒品用之葡萄糖乙罐及吸食器2 組（惟均非專供施用毒品
    之用），再經臺灣板橋地方法院檢察署檢察官聲請本院於93
    年10月18日裁定將甲○○送觀察、勒戒，惟有繼續施用毒品
    之傾向。
二、案經台北縣政府警察局中和分局及永和分局報請臺灣板橋地
    方法院檢察署檢察官偵查起訴。
    理    由
一、右揭事實業據被告甲○○於迭次於警詢、偵查中及本院審理
    時坦承不諱，且自被告先後2 次於上開時地遭警查獲後所採
    取之尿液，經先後送請台灣檢驗科技股份有限公司鑑定之結
    果，均確係呈嗎啡及嗎啡、安非他命陽性反應，此有該公司
    所出具濫用藥物尿液檢驗報告2 紙，復有扣案之被告所有海
    洛因2 包（總淨重0.28公克）、內含海洛因之液體乙瓶、內
    含微量不足秤重海洛因之殘渣袋乙只、安非他命乙包（淨重
    0.05公克，鑑析用罄0.01公克，驗餘淨重0.04公克）及被告
    所有供施用毒品用之葡萄糖乙罐及吸食器2 組（惟均非專供
    施用毒品之用），在卷可稽，足堪認定。又被告前於90年間
    因施用毒品案件，經臺灣雲林地方法院檢察署檢察官聲請臺
    灣雲林地方法院裁定送觀察、勒戒，已無繼續施用毒品之傾
    向，於90年4 月17日執行完畢，經臺灣雲林地方法院檢察署
    檢察官於90年4 月12日以90年度毒偵緝字第27號處分不起訴
    ，復於上開時地因本件施用毒品案件，經臺灣板橋地方法院
    檢察署檢察官聲請本院於93年10月18日裁定將李福明送觀察
    、勒戒，惟有繼續施用毒品之傾向等情，業據被告於本院審
    理時供承屬實，並有被告之臺灣高等法院被告前案紀錄表乙
    份可佐，亦堪認定。被告上開再犯施用海洛因2 次及安非他
    命乙次之犯行均臻明確，應予依法論科。
二、核被告所為，係犯修正後毒品危害防制條例第10條第1 項之
    施用第一級毒品罪及修正後同條例第10條第2 項之施用第二
    級毒品罪。按修正前毒品危害防制條例第10條第1 項及第2
    項之規定，業於92年7 月9 日經修正公布，並自93年1 月9
    日起生效施行，經本院比較修正前後之規定，其刑罰之輕重
    未有更異，爰依刑事訴訟法第2 條第1 項前段之規定，從修
    正後毒品危害防制條例第10條第1 項及第2 項之規定處斷，
    合先敘明。被告先後持有海洛因及安非他命之低度行為，為
    其先後持以施用海洛因及安非他命之高度行為所吸收，均不
    另論擬。被告先後二次施用海洛因之行為，其時間緊接，所
    犯構成要件相同，顯係基於同一之概括犯意所為，為連續犯
    ，應依刑法第56條之規定論以一罪，並加重其刑。又被告前
    於89年間因違反電子遊戲場業管理條例案件，經臺灣雲林地
    方法院判處有期徒刑4 月確定，於89 年9月21日起算執行，
    並於89年10月6 日以易科罰金執行完畢，此有被告之臺灣高
    等法院被告前案紀錄表乙份可佐，其復於5 年內，再犯有期
    徒刑以上之上開2 罪，為累犯，應依刑法第47條之規定，加
    重其刑，並就上開所犯施用第一級毒品乙罪，依法遞加重之
    。被告就所犯上開二罪間，其犯意各別，要件不同，應予分
    論併罰。爰審酌被告前曾因施用毒品，經送觀察、勒戒，已
    無繼續施用毒品之傾向，經檢察官處分不起訴在案，竟仍不
    知悛悔，復於其復5 年內之右揭時地先後施用海洛因二次及
    施用安非他命乙次，不僅損及其個人健康，亦嚴重危害社會
    安全及被告犯罪後之態度等一切情狀，量處如主文所示之刑
    ，並定其應執行之刑，以資儆懲。
三、至於扣案之上開內含海洛因之液體乙瓶及內含微量不足秤重
    海洛因之殘渣袋乙只，因均已無法分離，應與扣案之上開海
    洛因2 包（總淨重0.28公克）及安非他命乙包（驗餘淨重0.
    04公克）依毒品危害防制條例第18條第1 項前段之規定，均
    宣告沒收銷燬之。另扣案之上開葡萄糖乙罐及吸食器2 組，
    均為被告所有供施用毒品所用之物（惟均非專供施用毒品之
    用），業據被告供承在卷，應依刑法第38條第1 項第2 款之
    規定，均宣告沒收之。
據上論斷，應依刑事訴訟法第299 條第1 項，修正後毒品危害防
制條例第10條第1 項、第2 項、第18條第1 項前段，刑法第2 條
第1 項前段、第11條前段、第56條、第47條、第51條第5 款、第
38條第1項第2款，判決如主文。
本案經檢察官黃仙宜到庭執行職務
中　　華　　民　　國　　94　　年　　9 　　月　　26　　日
                刑事第十三庭  法  官  林 晏 鵬
上列正本證明與原本無異。
如不服本判決，應於判決送達後十日內向本院提出上訴狀（應附
繕本），上訴於臺灣高等法院。
                              書記官  陳 君 偉
中　　華　　民　　國　　94　　年　　9 　　月　　26　　日
附錄法條：修正後毒品危害防制條例第10條
施用第一級毒品者，處 6 月以上 5 年以下有期徒刑。
施用第二級毒品者，處 3 年以下有期徒刑。
